臺灣苗栗地方法院刑事判決　　　　　　　 96年度易字第472號
公　訴　人　臺灣苗栗地方法院檢察署檢察官
被　　　告　甲○○
上列被告因違反毒品危害防制條例案件，經檢察官提起公訴（95
年度偵字第5758號），被告於本院審理時就犯罪事實為有罪之陳
述，經本院裁定進行簡式審判程序，判決如下：
    主  文
甲○○持有第二級毒品，累犯，處有期徒刑壹年，減為有期徒刑
陸月，如易科罰金，以新臺幣壹仟元折算壹日。扣案之甲基安非
他命顆粒貳包（驗餘後合計淨重肆拾伍點肆捌公克）均沒收銷燬
之。
    事  實
一、甲○○前於民國91年間因施用第一、二級毒品案件，經本院
    以91年度苗簡字第404 號判決分別判處有期徒刑6 月、6 月
    ，應執行有期徒刑10月確定；復於92年間因施用第二級毒品
    案件，經本院以92年度易字第188 號判決判處有期徒刑10月
    確定，上開二案接續執行，於94年5 月3 日縮刑期滿執行完
    畢。詎甲○○猶不知悔改，明知甲基安非他命係毒品危害防
    制條例所管制之第二級毒品，未經許可不得持有，竟於95年
    11月3 日凌晨1 時至2 時許間某時，在高雄地區○○○○道
    附近，以新臺幣（下同）45,000元之代價，向姓名年籍不詳
    綽號「阿勇」之成年男子購得甲基安非他命顆粒2 包（毛重
    合計54.8公克，淨重合計45.69 公克，驗餘後淨重合計45.4
    8 公克），自此時起非法持有之。嗣於同日晚上10時30分許
    ，苗栗憲兵隊持本院核發之搜索票，前往甲○○位於苗栗縣
    苗栗市北苗里24鄰嘉慶117 號住處執行搜索時，在其住宅前
    花盆內，發現甲○○以報紙包裹丟置於該處之上開甲基安非
    他命2 包，而查悉上情。
二、案經苗栗憲兵隊報請臺灣苗栗地方法院檢察署檢察官偵查起
    訴。
    理  由
一、上開犯罪事實，業據被告甲○○於憲兵隊調查官詢問時、本
    院審理中坦承不諱，並經證人即到場執行搜索之苗栗憲兵隊
    調查官林湘圍、柯國賢於偵查中證述明確，且本案查獲時，
    當場扣得被告所持有之白色顆粒2 包，經送鑑驗確含第2 級
    毒品甲基安非他命成分，合計淨重45.69 公克，驗餘後合計
    淨重45.48 公克（純度90.84%，純質淨重41.50 公克），有
    憲兵司令部刑事鑑識中心95年12月14日（95）安鑑字第0212
    3 號鑑驗通知書1 紙在卷可稽，堪認該等顆粒確屬第二級毒
    品甲基安非他命無訛。參以被告為警查獲之後所採尿液檢體
    ，經送憲兵司令部刑事鑑識中心鑑驗結果，其尿液中無甲基
    安非他命反應，有該局95年12月28日（95）安鑑字第02172
    號鑑驗通知書、尿液送驗真實姓名對照表各1 紙在卷足憑，
    堪認其持有該等毒品而未施用，是被告自白核與事實相符，
    應可採為論罪科刑之依據。此外，復有現場照片5 張在卷可
    佐。本件事證明確，被告上開犯行洵堪認定。
二、按甲基安非他命係屬毒品危害防制條例第2 條第1 項第2款
    所稱之第二級毒品，不得持有、施用，被告甲○○未經許可
    無故持有，核其所為，係犯毒品危害防制條例第11條第2 項
    之持有第二級毒品罪。又被告持有甲基安非他命2 包（驗餘
    後合計淨重45.48 公克）之數量，已達行政院公布之轉讓持
    有毒品加重其刑之數量標準第2 條第1 項第2 款所定之淨重
    10 公 克以上，應依毒品危害防制條例第11條第4 項之規定
    加重其刑至2 分之1 。又被告前有如事實欄所載之犯罪科刑
    及執行紀錄，有臺灣高等法院被告前案紀錄表附卷可稽，其
    於有期徒刑執行完畢後，5 年內故意再犯本件有期徒刑以上
    之本罪，為累犯，應依刑法第47條第1 項之規定，加重其刑
    。爰審酌被告明知毒品戕害國民健康，危害社會安全，易滋
    生其他犯罪，竟無視於國家對於杜絕毒品犯罪之禁令，持有
    數量非微之第二級毒品，惡性非輕，其犯後雖於警詢時坦承
    犯行，惟於偵查中飾詞否認，然復於本院審理時終能坦承犯
    行，尚非毫無悔意，並斟酌其素行、教育程度、家庭生活狀
    況、持有毒品之動機、目的，及檢察官具體求刑之範圍等一
    切情狀，量處如主文所示之刑。又被告犯罪後，中華民國96
    年罪犯減刑條例業於96年6 月15日修正公布，並自同年7 月
    16日起施行。本件被告犯罪之時點係在96年4 月24日之前，
    且所犯之罪核與該條例第2 條第1 項之規定相符，復無同條
    例第3 條限制減刑之除外情形，爰依該條例第2 條第1 項第
    3 款規定，減其上開宣告刑期2 分之1 ，並諭知易科罰金之
    折算標準。
四、扣案之甲基安非他命2 包（驗餘後合計淨重45.48 公克），
    均屬第二級毒品，不問屬於犯人與否，應依毒品危害防制條
    例第18第1 項前段之規定諭知沒收銷燬之。而用以直接包裝
    第二級毒品甲基安非他命之包裝袋共2 個，因與上開甲基毒
    品安非他命密切接觸，包裝袋內均仍會有微量毒品成分殘留
    ，顯無法與其盛裝之毒品完全析離，爰併依毒品危害防制條
    例第18條第1 項前段之規定宣告沒收銷燬之（最高法院94年
    度上字第5960號、95年臺上字第3739號判決參照）。至於鑑
    定時經取樣鑑驗耗用之第二級毒品甲基安非他命，既已因實
    際鑑驗用罄而不存在，自不必再為沒收之諭知，併此指明。
據上論斷，應依刑事訴訟法第273 條之1 第1 項、第284 條之1
、第299 條第1 項前段，毒品危害防制條例第11條第2 項、第4
項、第18條第1 項前段，刑法第11條、第47條第1 項、第41條第
1 項前段，刑法施行法第1 條之1 ，中華民國96年罪犯減刑條例
第2條 第1 項第3 款、第7 條、第9 條，判決如主文。
本案經檢察官陳佞如到庭執行職務。
中　　華　　民　　國　　96　　年　　8 　　月　　28　　日
                  刑事第一庭    法　官　林佩儒
以上正本與原本無異
如不服本判決，應於判決送達後10日內，向本院提出上訴狀。
                              書記官  葉  俊  宏
中　　華　　民　　國　　96　　年　　8 　　月　　28　　日
附記論罪之法條全文：
毒品危害防制條例第11條
持有第一級毒品者，處3 年以下有期徒刑、拘役或新臺幣5 萬元
以下罰金。
持有第二級毒品者，處2 年以下有期徒刑、拘役或新臺幣3 萬元
以下罰金。
持有專供製造或施用第一、二級毒品之器具者，處1 年以下有期
徒刑、拘役或新臺幣1 萬元以下罰金。
持有毒品達一定數量者，加重其刑至二分之一，其標準由行政院
定之。
